# 关于取得地热资源许可证的会计处理

提问人：刮刮奶奶油油 时间：2022-03-08 21:12:25
请教陈版：
公司 17 年支付 300 万取得了地热资源许可证，该许可证可时长为 30 年，从许可证颁布之日开始生效。持证人可以申请延期 5 年。持证人应符合所有条约且内阁大臣应批准许可，允许给予不超过 3 年的勘探期。持证人应：（a）在许可区域进行地热地表勘探，时间为 3 年，从许可证颁发颁布之日开始计算。（b）进行电站开发，为期 3 年，包括建设，试运营，从 （a）地热勘探结束期开始。
截至 21 年底该项目未启动，请教陈版对于这笔预付款该如何进行账务处理，是否应确认无形资产并从 17 年开始摊销？

回答人：chenyiwei
因现在许可证已生效，故应确认为无形资产。鉴于该许可有明确的时间限制，说明“时间”是衡量其经济利益消耗的主要量度，故现在虽尚未开始启动项目，但无形资产应当已经开始摊销。